臺灣新竹地方法院刑事宣示判決筆錄
110年度智易字第7號
公  訴  人  臺灣新竹地方檢察署檢察官
被      告  許祐銓



上列被告因違反著作權法案件，經檢察官提起公訴（110年度偵
字第828號）後，聲請改依協商程序而為判決，本院於中華民國1
10年11月1日下午2 時30分在本院刑事第八庭法庭宣示判決，出
席職員如下：
                                          法  官  崔恩寧
                                          書記官  莊琬婷
                                          通  譯  黃雅婷
法官起立朗讀判決主文、犯罪事實要旨、處罰條文，及告以上訴
限制、期間並提出上訴狀之法院，且諭知記載其內容：
一、主  文：
　　許祐銓犯著作權法第九十一條之一第二項之散布侵害著作財
    產權之重製物罪，處有期徒刑貳月，如易科罰金，以新臺幣
    壹仟元折算壹日。扣案如附表所示一、二所示侵害商標權之
    物均沒收；扣案之犯罪所得新臺幣陸仟柒佰伍拾元，沒收之
    。
二、犯罪事實要旨：　　
　　許祐銓明知附表一所示之商標圖樣，現仍於商標專用期間，
    且使用上開商標圖樣之商品，在國內市場行銷甚廣，為業界
    及一般消費大眾所共知，未經商標專用權人之同意或授權，
    不得為意圖販賣而陳列之行為，復明知如附表三所示遊戲程
    式，係任天堂公司享有著作財產權之電腦程式著作，且其明
    知附表所示一之商品係其向中國大陸地區之「阿里巴巴」網
    站，以顯低於正版商品市價之價格所購入，均未經附表一所
    示之商標權人同意或授權，於同一商品、使用相同註冊商標
    之侵害商標權商品，亦未取得附表三所示之著作權人授權，
    竟基於非法販賣侵害商標權商品、散布侵害著作財產權之重
    製物之犯意，於民國109年1月間某日起，將上開物品放置在
    位於新竹縣○○鄉○○路000號、建興路1段146之16號、新市路0
    00號之選物販賣機供人標購，及以其申請使用之蝦皮拍賣網
    站帳號「yo831223」刊登販售上開仿冒商標商品，供不特定
    人上網瀏覽下標購買。嗣於109年5月19日向許祐銓購入仿冒
    「Sup Game Box 400款合1遊戲機」1台後，經鑑定確認為仿
    冒商標商品後，員警於109年6月22日持本院核發之搜索票至
    至其新竹縣新豐鄉新市路000號住處及新竹縣新豐鄉新市路0
    00號旁鐵皮屋內執行搜索，並扣得附表一、二所示侵害商標
    權之商品，而悉上情。
三、處罰條文：　　
　　著作權法第91條之1第2項之散布侵害著作財產權之重製物罪
    。
四、附記事項：　　
　㈠核被告所為，係犯著作權法第91條之1第2項之散布侵害著作
    財產權之重製物罪、商標法第97條之透過網路方式非法販賣
    侵害商標權之商品罪。被告意圖販賣而持有、陳列侵害商標
    權商品之低度行為，應為透過網路販賣侵害商標權商品之高
    度行為所吸收；其意圖散布而公開陳列、持有侵害著作財產
    權重製物之低度行為，則為散布侵害著作財產權重製物之高
    度行為所吸收，均不另論罪。
　㈡被告自109年1月間某日起至109年6月22日為警查獲為止，透
    過網路方式販賣本案侵害著作財產權、商標權商品之行為，
    均係於密集期間內以相同之方式持續進行，各行為之獨立性
    極為薄弱，依社會之建全觀念，難以強行分開，應認係接續
    犯之單純一罪。被告一行為同時觸犯上開2罪，為想像競合
    犯，應從重論以散布侵害著作財產權之重製物罪。
　㈢沒收：
　⒈按侵害商標權、證明標章權或團體商標權之物品或文書，不
    問屬於犯罪行為人與否，沒收之，商標法第98條定有明文，
    查如附表一所示侵害商標權之物，自應依前揭規定，不問屬
    於犯罪行為人與否，均宣告沒收之。至扣案如附表二所示之
    商品，此部分雖經檢察官不另為不起訴處分，然扣案如附表
    二所示之商品經鑑定亦屬侵害商標權之商品，且經公訴人於
    協商過程中與被告達成一併宣告沒收之合意，是自應依上開
    商標法第98條規定，一併宣告沒收。
　⒉次按，犯罪所得，屬於犯罪行為人者，沒收之，刑法第38條
    之1 第1 項前段定有明文。再按，犯罪所得已實際合法發還
    被害人者，不予宣告沒收或追徵，刑法第38條之1 第5 項定
    有明文。經查，被告雖業與告訴人瑞士商邁可科斯國際公司
    、法商克麗絲汀迪奧高巧股份有限公司、任天堂股份有限公
    司達成和解，惟被告自承尚有部分款項未履行完畢等語（本
    院卷第125頁），且有本院公務電話紀錄表在卷可查（本院
    卷第115頁、第137頁），故被告尚未依約履行完畢，而犯罪
    所得應限於實際合法發還被害人者，始不予宣告沒收或追徵
    ，此為刑法第38條之1 第5項所明定，因此，被告扣案之犯
    罪所得新臺幣6,750元，為被告之犯罪所得，經公訴人於協
    商過程中與被告達成宣告沒收之合意，故應依刑法第38條之
    1 第1 項前段、第3 項規定宣告沒收。
五、協商判決除有刑事訴訟法第455條之4第1項第1款於本訊問程
    序終結前，被告撤銷協商合意或檢察官撤回協商聲請者；第
    2款被告協商之意思非出於自由意志者；第4款被告所犯之罪
    非第455條之2第1項所定得以協商判決者；第6款被告有其他
    較重之裁判上一罪之犯罪事實者；第 7款法院認應諭知免刑
    或免訴、不受理者情形之一，及違反同條第 2項「法院應於
    協商合意範圍內為判決；法院為協商判決所科之刑，以宣告
    緩刑或 2年以下有期徒刑、拘役或罰金為限」之規定者外，
    檢察官與被告均不得上訴。
六、如有前項得上訴之情形，得自收受宣示判決筆錄送達之日起
    20 日內，向本院提出上訴書狀，上訴於第二審法院。　　
本案經檢察官賴佳琪提起公訴，檢察官劉正祥到庭執行職務。
中　　華　　民　　國　　110 　年　　11　　月　　1 　　日
                  刑事第二庭書記官    莊琬婷
                            法  官    崔恩寧
以上正本證明與原本無異。
如不服本判決應於收受本判決後20日內向本院提出上訴書狀，上
訴書狀應敘述具體理由。上訴書狀未敘述上訴理由者，應於上訴
期間屆滿後20日內補提理由書狀於本院(均須按他造當事人之人
數附繕本 )「切勿逕送上級法院」。 
中　　華　　民　　國　　110 　年　　11　　月　　1 　　日
                            書記官    莊琬婷

附錄本院論罪科刑法條：　　
商標法第97條
明知他人所為之前2條商品而販賣，或意圖販賣而持有、陳列、
輸出或輸入者，處 1 年以下有期徒刑、拘役或科或併科新臺幣
5 萬元以下罰金；透過電子媒體或網路方式為之者，亦同。
　
著作權法第91條之1第2項
明知係侵害著作財產權之重製物而散布或意圖散布而公開陳列或
持有者，處 3 年以下有期徒刑，得併科新臺幣 7 萬元以上 75
萬元以下罰金。 

附表一
編號 侵害商標權之物及數量 商標名稱 商標註冊/  審定號 註冊公告日期/專用期限 （民國） 商標權人  備註 1 MICHAEL KORS手錶33支 MICHAEL KORS 00000000 99年10月27日/110年11月15日 瑞士商邁可科斯國際公司  2 DIOR手錶18支 DIOR 00000000 83年3月19日/113年10月31日 法商克麗絲汀迪奧高巧股份有限公司  3 FAMILY COMPUTRE 500款合1遊戲機1台  瑪琍 MARIO   00000000 84年9月2日/115年10月15日 任天堂股份有限公司 同時侵害如附表三所示著作財產權    00000000 97年7月15日/119年7月15日   4 FC Video Game 1000款合1遊戲機3台  SUPER MARIO BROS.  00000000 97年7月11日/118年8月15日   5 MINI GAME 620款合1遊戲機1台   SUPER MARIO  　　　 00000000 102年4月24日/113年3月31日   6 Sup Game Box  400款合1遊戲機19台 MARIO BROS. 00000000 84年9月5日/115年10月15日     DEVIL WORLD 00000000 104年3月16日/114年11月15日     DONKEY KONG  00000000 95年4月6日/116年2月28日     ICE CLIMBER 00000000 100年12月21日/111年10月31日     EXCITEBIKE 00000000 108年1月30日/118年7月31日     THE LEGEND OF ZELDA  00000000 95年6月20日/116年7月31日     POCKET MONSTER  00000000 86年5月16日/118年5月31日   7 HELLO KITTY包包17個 HELLO KITTY 00000000 102年2月27日/112年12月31日 日商三麗鷗股份有限公司   

附表二
編號 侵害商標權之物及數量 商標名稱 商標註冊/  審定號 註冊公告日期/專用期限 （民國） 商標權人 1 SUPREME枕頭8個 SUPREME 00000000 105年5月1日/115年4月30日 美商第四章股份有限公司 2 HELLO KITTY小夜燈5個 HELLO KITTY 00000000 102年2月27日/112年12月31日 日商三麗鷗股份有限公司  3 HELLO KITTY地毯1個     4 HELLO KITTY貼紙121個     5 雙子星地毯3個 Little Twin Stars 00000000 98年4月28日/109年6月15日  6 美樂蒂貼紙4個 MY MELODY 00000000 99年6 月16日 /119年6月15日  7 哆啦A夢貼紙149個 DORAEMON 00000000 91年2 月16日/110年5 月31日 日商小學館集英社製作股份有限公司 8 蠟筆小新貼紙46個 蠟筆小新 00000000 85年7月16日/115年6月15日 日商雙葉社股份有限公司 

附表三
編號 仿冒商品 侵害任天堂公司著作權之遊戲程式 1 FAMILY COMPUTRE 500款合1遊戲機 Super Mario Bros.、DR.Mario、Mario Bros.、Baseball、Tetris2、Volleyball、Ice Hockey、Tennis、Urban Champion、Donkey Kong1、Donkey Kong2、Donkey Kong3、Donkey Kong JR.、Excite bike、F1-Race（合計15款遊戲程式） 2 FC Video Game  1000款合1遊戲機 Super Mario Bros.、Super Mario Bros.2、Super Mario Bros.3、Gomoku Narabe Renju、The Legend of Zelda、F1-Race、Excite bike、Tennis、Yoshi's Cookie、Pocket Monster、Donkey Kong1、Donkey Kong2、Donkey Kong3、Donkey Kong JR.、Math、Popeye、Popeye no Eigo Asobi、Devil World、Pinball、Soccer、Ice Hockey、Volleyball（合計21款遊戲程式） 3 MINI GAME 620款合1遊戲機 Ice Hockey、Tetris2、Devil World、Popeye、Mahjong4、Mahjong（合計6款遊戲程式） 4 Sup Game Box  400款合1遊戲機 Super Mario Bros.、Mario Bros.、DR.Mario、Balliin Fight、Baseball、Gomoku Narabe Renju、Clu Clu Land、Devil World、Donkey Kong、Donkey Kong JR.、Donkey Kong3、F1 Race、Golf、Ice Climb、4 Nin Uchi Mahjong、Mahjong、Pinball、Popeye、Tennis、Ice Hockey、Soccer、Tetris、Volleyball、Excite bike、Urban Champion（合計25款遊戲程式）